# 请教 chenyiwei 老师关于赠送业务分摊收入的账务处理

提问人：wx_61db94f38e33 时间：2022-01-10 10:37:33
请教chenyiwei老师及各路大神关于赠送业务收入分摊问题
我司有一个新业务，买我们的会员（我们有一个二手车交易平台）后我们按照套餐赠送会员免费检测次数，原则上我需要按照赠送次数*单次检测业务公允价和纯购买会员价钱进行分摊。但是现在存在两个问题：
1 、不同的套餐赠送次数（地区或者谈判）不一致，，同一个套餐也会由于地区及谈判导致赠送的检测次数不一致，分摊的检测收入平均单次收入可能不同套餐差异较大；这个情况我理解是不是没有关系，同一产品不同价是正常的
2 、我们无法预估客户最后实际使用多少次免费检测，由于是新业务无法预估，如果按照总的赠送条数来分摊收入会发现实际是多分的，最后可能存在免费检测次数客户未使用情况3 、后期实际耗用消耗的赠送检测次数只有消耗数量和赠送标记，会存在无法对应到具体合同或套餐，这个算是我们内部信息化程度不够
基于此，我们该怎么对这个免费赠送的检测业务收入进行分摊呢？

回答人：chenyiwei
建议考虑以下问题：
1 、检测服务是否由本企业提供？如果是由外部第三方提供，则本企业是否为代理人？如果是代理人的，则检测服务不确认收入，按实际发生的成本进行代收代付处理？
2 、有无单独出售会员资格的交易？如有，价格是否稳定？
3 、能否根据本企业或同行业经验合理估计客户最终使用免费检测服务的次数？单次的售价或成本能否合理预计？
4 、公司在决定推出该新业务时的可行性分析和成本效益分析的结果能否作为参考？
5 、能否通过IT系统的完善，以及其他基础数据，支持更准确的分析统计？